臺灣高等法院刑事裁定
111年度聲字第1038號
聲  請  人  臺灣高等檢察署檢察官
受  刑  人  林德建



上列聲請人因受刑人數罪併罰有二裁判以上，聲請定其應執行之
刑（聲請案號：臺灣高等檢察署111年度執聲字第434號），本院
裁定如下：
    主  文
林德建犯如附表所示各罪所處之刑，應執行有期徒刑拾年貳月。
    理  由
一、聲請意旨略以：上列受刑人林德建因違反毒品危害防制條例
    等數罪，先後經判決確定如附表，其數罪中有刑法第50條第
    1項但書所列情形，經受刑人請求檢察官聲請定應執行刑，
    此有「臺灣新竹地方檢察署受刑人定執行刑或易科罰金意願
    回覆表」附卷可稽，應依刑法第50條第1項第1款、第2項、
    第53條、第51條第5款規定，定其應執行之刑，爰依刑事訴
    訟法第477條第1項聲請裁定等語。
二、按「裁判確定前犯數罪者，併合處罰之。但有下列情形之一
    者，不在此限：一、得易科罰金之罪與不得易科罰金之罪。
    二、得易科罰金之罪與不得易服社會勞動之罪。三、得易服
    社會勞動之罪與不得易科罰金之罪。四、得易服社會勞動之
    罪與不得易服社會勞動之罪」、「前項但書情形，受刑人請
    求檢察官聲請定應執行刑者，依第51條規定定之」、「數罪
    併罰，有二裁判以上者，依第51條之規定，定其應執行之刑
    」、「數罪併罰，分別宣告其罪之刑，依下列各款定其應執
    行者：……五、宣告多數有期徒刑者，於各刑中之最長期以上
    ，各刑合併之刑期以下，定其刑期。但不得逾30年」，刑法
    第50條第1項、第2項、第53條、第51條第5款分別定有明文
    。再者，法律上屬於自由裁量之事項，有其外部性界限及內
    部性界限，並非概無拘束。依據法律之具體規定，法院應在
    其範圍選擇為適當之裁判者，為外部性界限；而法院為裁判
    時，應考量法律之目的，及法律秩序之理念所在者，為內部
    性界限。法院為裁判時，二者均不得有所踰越。在數罪併罰
    ，有二裁判以上，定其應執行之刑時，固屬於法院自由裁量
    之事項，然仍應受前揭外部性界限及內部性界限之拘束（最
    高法院94年度台非字第233號判決意旨參照）。又刑事訴訟
    法第370條第2項「前項所稱刑，指宣告刑及數罪併罰所定應
    執行之刑」、第3項「第1項規定，於第一審或第二審數罪併
    罰之判決，一部上訴經撤銷後，另以裁定定其應執行之刑時
    ，準用之」之規定，已針對第二審上訴案件之定應執行之刑
    ，明定有不利益變更禁止原則之適用；而分屬不同案件之數
    罪併罰有應更定執行刑之情形，倘一裁判宣告數罪之刑，曾
    經定其執行刑，再與其他裁判宣告之刑定其執行刑時，在法
    理上亦應同受此原則之拘束，亦即，另定之執行刑，其裁量
    所定之刑期，不得較重於前定之執行刑加計後裁判宣告之刑
    之總和（最高法院103年度台抗字第707號、第674號裁定意
    旨參照）。
三、經查：受刑人因犯如附表所示之罪，經如附表所示法院各判
    處如附表所示之刑，均經分別確定在案，此有臺灣新竹地方
    法院109年度訴字第17號刑事宣示判決筆錄、109年度訴字第
    112號刑事判決、108年度訴字第903號刑事判決、本院110年
    度上訴字第828號刑事判決及本院被告前案紀錄表等在卷可
    參。受刑人所犯如附表所示各罪中，有得易科罰金亦得易服
    社會勞動之罪（編號2），復有不得易科罰金亦不得易服社
    會勞動之罪（編號1、3至15），雖已合於刑法第50條第1項
    但書規定，惟受刑人已請求檢察官聲請定其應執行刑，有「
    臺灣新竹地方檢察署受刑人定執行刑或易科罰金意願回覆表
    」附卷可憑，自應依據刑法第50條第2項規定，依同法第51
    條規定定其應執行刑。茲檢察官聲請最後事實審之本院就受
    刑人所犯如附表所示之罪定應執行之刑，本院審核後認檢察
    官之聲請於法並無不合，爰就受刑人所犯如附表所示之罪，
    依刑法第51條第5款限制加重原則規定之外部性界限（即以
    最長期宣告刑有期徒刑7年7月為下限，但不得逾30年），並
    參酌(1)如附表編號1至2所示之罪曾經臺灣新竹地方法院（
    下稱新竹地院）以109年度聲字第820號裁定應執行有期徒刑
    1年確定；(2)如附表編號3至5所示之罪曾經新竹地院以109
    年度訴字第112號判決應執行有期徒刑1年8月確定；(3)如附
    表編號6至15所示之罪曾經新竹地院以108年度訴字第903號
    判決應執行有期徒刑8年4月，嗣經本院以110年度上訴字第8
    28號判決上訴駁回確定【是此時裁量所定刑期，不得較重於
    前定各執行刑（有期徒刑1年、1年8月、8年4月）總和有期
    徒刑11年】，再考量受刑人之犯罪次數、情節及貫徹刑法量
    刑公平正義理念【按受刑人所犯如附表編號1至5所示之罪均
    屬施用毒品類型犯罪（犯罪時間為民國107年8月至108年10
    月間）；如附表編號6至15所示之罪均為販賣第一級毒品罪
    （犯罪時間為108年7、8月間），各該施用毒品、販賣第一
    級毒品等罪之犯罪類型、行為態樣、手段、動機分別相同或
    相類，且犯罪時間均為107、108年間，責任非難重複程度分
    別相對較高，就受刑人所犯前開施用、販賣毒品類型之犯罪
    而為整體非難評價】，並參酌受刑人所表示之書面意見（見
    本院查詢表）等情，定受刑人應執行之刑。
據上論斷，應依刑事訴訟法第477條第1項，刑法第50條第2項、
第53條、第51條第5款，裁定如主文。
中　　華　　民　　國　　111 　年　　3 　　月　　29　　日
                  刑事第十八庭  審判長法  官  何俏美
                                      法  官  葉乃瑋
                                      法  官  黃紹紘
以上正本證明與原本無異。
如不服本裁定，應於收受送達後5日內向本院提出抗告狀。
                                      書記官  顏淑華
中　　華　　民　　國　　111 　年　　3 　　月　　31　　日

附表
編    號  1 2 3 罪    名  毒品危害防制條例 （施用第一級毒品罪） 毒品危害防制條例 （施用第二級毒品罪） 毒品危害防制條例 （施用第一級毒品罪） 宣 告 刑  有期徒刑8月 有期徒刑5月 有期徒刑8月 犯罪日期  民國108年10月6日10時許 108年10月3日14時許 107年8月14日9時許 偵查機關年度案號  臺灣新竹地方檢察署108年度毒偵字第2033號 臺灣新竹地方檢察署108年度毒偵字第2033號 臺灣新竹地方檢察署109年度撤緩毒偵字第18號等 最後事實審 法院 臺灣新竹地方法院 臺灣新竹地方法院 臺灣新竹地方法院  案號 109年度訴字第17號 109年度訴字第17號 109年度訴字第112號  判決日期 109年2月7日 109年2月7日 109年4月30日 確定判決 法院 臺灣新竹地方法院 臺灣新竹地方法院 臺灣新竹地方法院  案號 109年度訴字第17號 109年度訴字第17號 109年度訴字第112號  確定日期 109年2月7日 109年2月7日 109年6月22日 是否為得易科罰金之案件  否 是 否 是否為得易服社會勞動之案件  否 是 否 備    註  臺灣新竹地方檢察署109年度執字第1542號 臺灣新竹地方檢察署109年度執字第1543號 臺灣新竹地方檢察署109年度執字第3218號（109年度執緝字第1081號）   編號1至2業經臺灣新竹地方法院以109年度聲字第820號裁定應執行有期徒刑1年確定【109年度執更字第1150號（109年度執更緝字第158號）】  編號3至5業經臺灣新竹地方法院以109年度訴字第112號判決應執行有期徒刑1年8月確定 

編    號  4 5 6 罪    名  毒品危害防制條例 （施用第一級毒品罪） 毒品危害防制條例 （施用第一級毒品罪） 毒品危害防制條例 （販賣第一級毒品罪） 宣 告 刑  有期徒刑8月 有期徒刑8月 有期徒刑7年7月 犯罪日期  108年2月24日9時許 108年4月22日9時12分採尿時起往前回溯26小時內某時許 108年7月12日14時55分許 偵查機關年度案號  臺灣新竹地方檢察署109年度撤緩毒偵字第18號等 臺灣新竹地方檢察署109年度撤緩毒偵字第18號等 臺灣新竹地方檢察署108年度偵字第10885號等 最後事實審 法院 臺灣新竹地方法院 臺灣新竹地方法院 臺灣高等法院  案號 109年度訴字第112號 109年度訴字第112號 110年度上訴字第828號  判決日期 109年4月30日 109年4月30日 110年12月28日 確定判決 法院 臺灣新竹地方法院 臺灣新竹地方法院 臺灣高等法院  案號 109年度訴字第112號 109年度訴字第112號 110年度上訴字第828號  確定日期 109年6月22日 109年6月22日 111年1月27日 是否為得易科罰金之案件  否 否 否 是否為得易服社會勞動之案件  否 否 否 備    註  臺灣新竹地方檢察署109年度執字第3218號（109年度執緝字第1081號） 臺灣新竹地方檢察署109年度執字第3218號（109年度執緝字第1081號） 臺灣新竹地方檢察署111年度執字第692號   編號3至5業經臺灣新竹地方法院 以109年度訴字第112號判決應執 行有期徒刑1年8月確定  編號6至15業經臺灣新竹地方法院以108年度訴字第903號判決應執行有期徒刑8年4月，嗣經臺灣高等法院以110年度上訴字第828號判決上訴駁回確定 

編    號  7 8 9 罪    名  毒品危害防制條例 （販賣第一級毒品罪） 毒品危害防制條例 （販賣第一級毒品罪） 毒品危害防制條例 （販賣第一級毒品罪） 宣 告 刑  有期徒刑7年7月 有期徒刑7年7月 有期徒刑7年7月 犯罪日期  108年7月16日9時37分許 108年7月16日12時30分許 108年8月7日23時22分許 偵查機關年度案號  臺灣新竹地方檢察署108年度偵字第10885號等 臺灣新竹地方檢察署108年度偵字第10885號等 臺灣新竹地方檢察署108年度偵字第10885號等 最後事實審 法院 臺灣高等法院 臺灣高等法院 臺灣高等法院  案號 110年度上訴字第828號 110年度上訴字第828號 110年度上訴字第828號  判決日期 110年12月28日 110年12月28日 110年12月28日 確定判決 法院 臺灣高等法院 臺灣高等法院 臺灣高等法院  案號 110年度上訴字第828號 110年度上訴字第828號 110年度上訴字第828號  確定日期 111年1月27日 111年1月27日 111年1月27日 是否為得易科罰金之案件  否 否 否 是否為得易服社會勞動之案件  否 否 否 備    註  臺灣新竹地方檢察署111年度執字第692號 臺灣新竹地方檢察署111年度執字第692號 臺灣新竹地方檢察署111年度執字第692號   編號6至15業經臺灣新竹地方法院以108年度訴字第903號判決應執行有期徒刑8年4月，嗣經臺灣高等法院以110年度上訴字第828號判決上訴駁回確定   

編    號  10 11 12 罪    名  毒品危害防制條例 （販賣第一級毒品罪） 毒品危害防制條例 （販賣第一級毒品罪） 毒品危害防制條例 （販賣第一級毒品罪） 宣 告 刑  有期徒刑7年7月 有期徒刑7年7月 有期徒刑7年7月 犯罪日期  108年8月9日9時41分許 108年8月14日8時14分許 108年8月5日7時30分許 偵查機關年度案號  臺灣新竹地方檢察署108年度偵字第10885號等 臺灣新竹地方檢察署108年度偵字第10885號等 臺灣新竹地方檢察署108年度偵字第10885號等 最後事實審 法院 臺灣高等法院 臺灣高等法院 臺灣高等法院  案號 110年度上訴字第828號 110年度上訴字第828號 110年度上訴字第828號  判決日期 110年12月28日 110年12月28日 110年12月28日 確定判決 法院 臺灣高等法院 臺灣高等法院 臺灣高等法院  案號 110年度上訴字第828號 110年度上訴字第828號 110年度上訴字第828號  確定日期 111年1月27日 111年1月27日 111年1月27日 是否為得易科罰金之案件  否 否 否 是否為得易服社會勞動之案件  否 否 否 備    註  臺灣新竹地方檢察署111年度執字第692號 臺灣新竹地方檢察署111年度執字第692號 臺灣新竹地方檢察署111年度執字第692號   編號6至15業經臺灣新竹地方法院以108年度訴字第903號判決應執行有期徒刑8年4月，嗣經臺灣高等法院以110年度上訴字第828號判決上訴駁回確定   

編    號  13 14 15 罪    名  毒品危害防制條例 （販賣第一級毒品罪） 毒品危害防制條例 （販賣第一級毒品罪） 毒品危害防制條例 （販賣第一級毒品罪） 宣 告 刑  有期徒刑7年7月 有期徒刑7年7月 有期徒刑7年7月 犯罪日期  108年8月7日7時許 108年8月6日11時58分許 108年8月7日15時17分許 偵查機關年度案號  臺灣新竹地方檢察署108年度偵字第10885號等 臺灣新竹地方檢察署108年度偵字第10885號等 臺灣新竹地方檢察署108年度偵字第10885號等 最後事實審 法院 臺灣高等法院 臺灣高等法院 臺灣高等法院  案號 110年度上訴字第828號 110年度上訴字第828號 110年度上訴字第828號  判決日期 110年12月28日 110年12月28日 110年12月28日 確定判決 法院 臺灣高等法院 臺灣高等法院 臺灣高等法院  案號 110年度上訴字第828號 110年度上訴字第828號 110年度上訴字第828號  確定日期 111年1月27日 111年1月27日 111年1月27日 是否為得易科罰金之案件  否 否 否 是否為得易服社會勞動之案件  否 否 否 備    註  臺灣新竹地方檢察署111年度執字第692號 臺灣新竹地方檢察署111年度執字第692號 臺灣新竹地方檢察署111年度執字第692號   編號6至15業經臺灣新竹地方法院以108年度訴字第903號判決應執行有期徒刑8年4月，嗣經臺灣高等法院以110年度上訴字第828號判決上訴駁回確定